# 非货币性资产-陈版请进

提问人：中介小兵 时间：2015-11-12 08:19:39
陈老师您好，
cpa教材中关于非货币性资产的描述：非货币性项目是货币性项目以外的项目，如：存货、长期股权投资、交易性金融资产（股票、基金）、固定资产、无形资产等。 同时教材中举例说明交易性金融资产的公允值同时包括了公允值和汇率波动。现在遇到一问题：
可供出售金融资产在资产负债表日没有公允值变动，但年末汇率和购入日的汇率不同，需要单独确认“可供出售金融资产”的汇兑损益吗？谢谢~

回答人：chenyiwei
可供出售金融资产有部分是货币性资产（如可供出售债务工具投资），有部分是非货币性资产（如可供出售权益工具投资）。对於前者，期末也应当确认汇兑损益并计入当期损益，如同对“持有至到期投资”和“贷款和应收款项”这两类金融资产一样；对于后者，其汇率变动影响体现在公允价值变动影响中，一并计入其他综合收益，不单独确认汇率变动影响的汇兑损益。